Inventaris van het archief van de Rijkspostspaarbank [1881-1985] en de Postcheque- en Girodienst [1917-1985]
Nationaal Archief, Den Haag
Rijkspostspaarbank (RPS) en Postcheque- en Girodienst (PCGD)
RPS en PCGD
1881-1985
W28506
28.00 meter; 504 inventarisnummers.
Normale geschreven, getypte en gedrukte documenten, geen bijzondere handschriften.
Nationaal Archief, Den Haag
Rijkspostspaarbank (1881-1985)
Postcheque- en Girodienst (1917-1985)
Sassen, A.P.Th.
In 1881 richt de overheid de Rijkspostspaarbank op om sparen onder brede lagen van de bevolking te stimuleren. In 1918 wordt de Postcheque- en Girodienst opgericht, waarmee het eerste girale betalingssysteem ontstaat. Beide instellingen vallen onder het staatsbedrijf PTT. Vanaf 1986 vormen zij samen de geprivatiseerde Postbank. Het archief bevat onder meer stukken betreffende beleidsontwikkeling, algemeen beheer, toetsing van het gevoerde beheer en taakuitoefening, het beleggingsbeleid ten aanzien van ingelegde gelden, ondersteuning en optimalisering van bedrijfsprocessen, ontwikkeling van nieuwe spaarvormen en vormen van betalingsverkeer voor de rekeninghouders, zoals Eurocheques en thuisbankieren, alsmede ontwikkeling van kredietvormen en overige producten en dienstverlening. Verder bevinden zich in het archief stukken met betrekking tot marketingactiviteiten, internationaal giraal betalingsverkeer en samenwerking met buitenlandse girodiensten, en naamlijsten van rekeninghouders.
Archiefvorming
Geschiedenis van de archiefvormer
In het rapport "De gelddiensten bekeken", samengesteld door de ING, is de geschiedenis van de RPS en de PCGD uitvoerig beschreven in Hoofdstuk 2 "Institutioneel overzicht". Zie ook de daarbij gebruikte literatuurlijst (bijlage V).
Geschiedenis van het archiefbeheer
Rijkspostspaarbank
Vanaf 1881 werd er bij de RPS een centrale administratie gevoerd waar alle ingekomen en uitgaande stukken, ontvangen en opgemaakt door de directeur, werden geregistreerd. Dit komt tot uiting in de spaarzame archiefstukken die er uit die periode zijn overgebleven. Het gehanteerde stelsel geeft elk jaar een uniek nummer, beginnend met het oprichtingsjaar 1881 (1881 = 1, 1882 = 2, etc.). Dit geldt zowel voor de ingekomen stukken als voor de uitgaande. Elk stuk krijgt daarbij zijn eigen unieke, doorlopende nummer. Sommige (interne) stukken krijgen ook nog een afdelingskenmerk (nummer of letter). Dit is het zogenaamde rubriekenstelsel.
Deze registratiemethode wordt tot ca. 1950 gehanteerd. Na 1950 werden de werkzaamheden uitgebreid en zal er daardoor gekozen zijn voor een meer decentrale administratie.
Vanaf 1978 is er waarschijnlijk een classificatiecode gebruikt, namelijk een van de PTT, die speciaal voor de Gelddiensten is ontwikkeld.
Postcheque- en Girodienst
De PCGD heeft vanaf 1917 een centrale administratie die de ingekomen en uitgaande stukken een doorlopende nummering geeft en ze daarbinnen per dossier een classificatiecode geeft. Deze code staat alleen op de minuten en niet op de ingekomen stukken. De nummering gaat bij elk nieuwe jaar door totdat men ineens weer bij nul begint. Deze vorm van registreren gaat, ook na de decentralisatie, nog door tot 1978. Na 1978 worden er diverse registratie- en classificatievormen door elkaar gebruikt.
Samenvoeging van de archieven
De archieven van de RPS en de PCGD zijn na de verzelfstandiging van de Postbank N.V. bij elkaar gevoegd. Het overgrote deel van de archieven was niet geschoond en niet geselecteerd en bevatte daardoor veel doublures en kopieën. Ook waren de archieven nauwelijks toegankelijk.
De toenmalige archiefafdeling van de Postbank N.V. heeft een nieuwe archiefcode ontwikkeld en deze met terugwerkende kracht toegepast op de RPS- en PCGD-archieven.
De Postbank N.V. heeft, conform artikel 10 van de Postbankwet 1985, de verplichting om de archieven van haar rechtsvoorgangers in goede en geordende staat over te brengen naar de Rijksarchiefdienst (RAD). In de periode 1881-1985 waren de rechtsvoorgangers van de Postbank N.V., de Rijkspostspaarbank (RPS) en de Postcheque- en Girodienst (PCGD) overheidsinstellingen en in die zin zijn hun archieven eigendom van het rijk.
In september 1993 werd de projectgroep Overbrenging PCGD en RPS Archieven - OPERA - in het leven geroepen met als doel "Het realiseren van de overbrenging naar de RAD van archiefbescheiden van de RPS en PCGD, de rechtsvoorgangers van de Postbank N.V.".
Op 22 december 1994 is de overeenkomst tussen de Staat der Nederlanden en de Postbank N.V. ondertekend, waarin de overbrenging van bovengenoemde archieven naar de RAD is bekrachtigd.
Inhoud en structuur van het archief
16.05; 2.16
Inhoud
De archieven zijn niet volledig. In de loop van de tijd is er veel uit vernietigd. Van de vernietiging zijn echter geen lijsten gevonden.
Uit de beginperiode van de RPS zijn bijvoorbeeld bijna geen stukken bewaard gebleven. Over het geheel genomen zijn er veel hiaten.
Selectie en vernietiging
De archieven zijn geselecteerd met behulp van het rapport "De gelddiensten bekeken", welke is samengesteld door de ING. Hierin zijn de handelingen en taken van de RPS en de PCGD middels een institutioneel onderzoek beschreven in een handelingenlijst. Aan de hand van deze handelingenlijst is een selectie-instrument samengesteld waarin de handelingen zijn gewaardeerd.
De archieven van de RPS en de PCGD, ca. 1500 strekkende meter, zijn middels het Basisselectiedocument (BSD), zoals die is gedefinieerd in het rapport "De Gelddiensten bekeken", geselecteerd.
Bij overbrenging bedraagt de omvang van het archief 28 strekkende meter.
Aanvullingen
Tussen de Rijksarchiefdienst en de Postbank N.V. is naar aanleiding van de overbrenging het volgende overeengekomen:
De archiefbescheiden die de voorbereiding van de verzelfstandiging van de Rijksdiensten, de RPS en de PCGD, tot de Postbank N.V. betreffen, zullen in 2011 worden overgedragen aan de Algemene Rijksarchivaris op dezelfde condities als in de overeenkomst tussen de Postbank N.V. en de Staat der Nederlanden op 22 december 1994, is bepaald.
Ten aanzien van de in de inventaris genoemde archiefbescheiden onder inventarisnummer 249 worden deze archiefbescheiden over de Tilburgsche Hypotheekbank in het ING-archief opgeslagen en in het jaar 2020 aan de RAD overgedragen.
Aanwijzingen voor de gebruiker
Openbaarheidsbeperkingen
Volledig openbaar.
Materiële beperkingen
Aanvraaginstructie
Openbare archiefstukken kunnen online worden aangevraagd en gereserveerd. U kunt dit ook via de terminals in de studiezaal van het Nationaal Archief doen. Om te kunnen reserveren dient u de volgende stappen te volgen:
U maakt een profiel aan op www.gahetna.nl, en logt vervolgens in
Via de archiefinventaris (alleen de beschrijvingen met rode nummers) selecteert u het gewenste archiefstuk door op de knop 'Reserveren' te klikken
In het volgende scherm geeft u aan op welke dag u het archiefstuk wilt inzien
Indien u zich bevindt in de studiezaal en een tafelnummer heeft ontvangen kunt u dit nummer vermelden. Als u geen tafelnummer heeft kunt u tafelnummer 777 laten staan
Vervolgens bevestigt u uw reservering door deze te versturen.
Verwant materiaal
Beschikbaarheid van kopieën
Beschrijving van de series en archiefbestanddelen
- ARCHIEVEN VAN DE RIJKSPOSTSPAARBANK EN DE POSTCHEQUE- EN GIRODIENST, A.
  - Het-indien nodig in overeenstemming met de ministers van Financiën en van Verkeer en Waterstaat-ontwikkelen en formuleren van het beleid met betrekking tot de doelstellingen en taken., A.1.
    - RPS. Algemeen
      - Notulen van de vergaderingen van de Raad van Toezicht, 1881-1942; 1-9; 9 dozen
        - 1881-1907, 1
        - 1907-1915, 2
        - 1915-1920, 3
        - 1920-1925, 4
        - 1925-1929, 5
        - 1929-1932, 6
        - 1932-1936, 7
        - 1936-1939, 8
        - 1939-1942, 9
      - Agenda's van ingekomen en uitgaande stukken, ontvangen en opgemaakt door de directeur van de RPS, 1881-1950; 10; 1 pak
      - Correspondentie van de RPS met het hoofdbestuur van de PTT, 1922-1949; 11-14; 4 dozen
        - 1922-1928, 11
        - 1929-1935, 12
        - 1936-1940, 13
        - 1941-1949, 14
      - Correspondentie van de RPS met diverse instellingen, 1913-1940; 15-21; 7 dozen
        - 1913-1925, 15
        - 1925-1928, 16
        - 1929-1932, 17
        - 1933-1935, 18
        - 1934-1939, 19
        - 1937-1938, 20
        - 1938-1940, 21
      - Minuten van uitgaande stukken van de Raad van Toezicht, 1917-1942; 22; 1 pak
      - Notulen van het bestuursoverleg RPS met de hoofddirecteur Financieel Economische Zaken (FEZ) van de PTT, 1954-1966; 23; 1 pak
        Niet compleet.
      - Notulen van de vergaderingen van Overheidsfondsen, 1968-1985; 24; 1 omslag
        Hierin afgevaardigden van het Algemeen Burgerlijk Pensioenfonds, de Sociale Verzekeringsbank en de RPS. Niet compleet.
      - Circulaires en ingekomen stukken van de Bedrijfsgroep Spaarbanken en van de Nederlandsche Spaarbankbond, 1942-1949; 25; 1 pak
        De Bedrijfsgroep Spaarbanken was onderdeel van de Hoofdgroep Banken, die contact had met de Deutsche Revisions- und Treuhand Aktiengesellschaft.
    - RPS. Bijzonder
      - Stukken betreffende het adviseren in de wijziging van de (Rijks-) Postspaarbankwet en -besluit(en), 1888-1963; 26-29; 4 dozen
        - 1888-1920, 26
        - 1893-1922, 27
        - 1922-1955, 28
        - 1951-1963, 29
      - Stukken betreffende het adviseren in de wijziging van het Rentebesluit en de Rentebeschikking van de RPS, 1898-1906, 1974-1983; 30; 1 doos
      - Stukken betreffende het samenwerken van de RPS met buitenlandse postspaarbanken, 1909-1984; 31; 2 dozen
        Hierin onder meer de oprichting van het Groupement International pour l'étude de problème de l'Epargne in 1962. Frans/Duits/Engels.
      - Stukken betreffende het samenwerken met de PCGD, 1917-1929; 32; 1 pak
      - Stukken betreffende het uitvoeren van o.a. het Deviezenbesluit 1941, de Clearingwet, de Verordening behandeling van joodse vermogens door de RPS, 33; 1 pak
      - Stukken betreffende het adviseren bij de totstandkoming van de landsverordening Postspaarbank Nederlandse Antillen, 1956-1958; 34; 1 omslag
      - Stukken betreffende het adviseren in de totstandkoming van de (wijziging van de) Jeugdspaarwet, 1957-1958, 1983; 35; 1 pak
      - Stukken betreffende het adviseren in de wijziging van het Burgerlijk Wetboek, 1964-1976; 36; 1 omslag
      - Rapporten van de RPS inzake het onderzoeken van andere bankinstellingen t.b.v. de eigen beleidsvorming, 1967, 1976-1984; 37; 1 pak
      - Stukken betreffende het adviseren in de wijziging van de Beleggingswet (1976, Stb. 348), 1975; 38; 1 omslag
      - Stukken betreffende de Commissie Premiëring Bankdiensten, 1976-1977; 39; 1 omslag
        Adviescommissie voor het College van Overleg van de Gezamenlijke Banken. Ingesteld 9 december 1975 n.a.v. de Wet Beperking cadeaustelsel. Doel van de commissie is het onderzoeken of er niet een algemene afspraak gemaakt kan worden omtrent de beperking van cadeaus. De RPS was er waarschijnlijk niet vanaf het begin bij.
      - Stukken betreffende het concurreren met spaarbanken en de positie van de RPS ten opzichte van spaarbanken, 1959-1968; 40; 1 pak
      - Stukken betreffende het uitbreiden van het produktassortiment van de RPS, 1969-1980; 41; 1 omslag
    - PCGD. Algemeen
      - Correspondentie van de PCGD met het hoofdbestuur van de PTT, 1915, 1918-1921; 42; 1 pak
        De stukken uit 1915 zijn opgemaakt door de PTT.
    - PCGD. Bijzonder
      - Stukken betreffende het adviseren in de totstandkoming van de Girobesluiten, 1917-1940; 43-45; 3 pakken
        - 1917 (Girobesluit 1917), 43
        - 1934 (Girobesluit 1934), 44
        - 1939-1940 (Rijksgirobesluit 1940), 45
      - Stukken betreffende het formuleren van wettelijke regelingen voor de bestuurlijke organisatie van de PCGD, 1917-1951; 46; 1 pak
      - Stukken betreffende het adviseren in de wijzigingen van de Girobesluiten, 1918-1982; 47-60; 14 pakken
        - 1918-1919 (Girobesluit 1917), 47
        - 1921 (Girobesluit 1921), 48
        - 1923 (Girobesluit 1923), 49
        - 1924-1928 (Girobesluit 1924), 50
        - 1924 (Girobesluit 1924), 51
        - 1925-1926 (Girobesluit 1924), 52
        - 1928-1932 (Girobesluit 1924), 53
        - 1933-1934 (Girobesluit 1924), 54
        - 1934-1939 (Girobesluit 1934), 55
        - 1964-1965 (Girobesluit 1966), 56
        - 1964-1970 (Girobesluit 1966), 57
        - 1965-1970 (Girobesluit 1966), 58
        - 1965-1972 (Girobesluit 1966), 59
        - 1964-1982 (Girobesluit 1966), 60
      - Stukken betreffende het adviseren in de wijziging van artikel 22 van de Postwet, inzake de vaststelling en de afschaffing van het rentepercentage, 1920-1924; 61; 1 omslag
      - Stukken betreffende het adviseren in de wijziging van de Postwet, 1921-1953; 62; 1 omslag
      - Stukken betreffende het adviseren in de totstandkoming van de Girowet 1936, 1934-1936; 63; 6 pakken
      - Stukken betreffende het uitvoeren van de Girowet 1936, 1936-1961; 64-70; 7 pakken
        In de Girowet 1936 wordt middels de PCGD gelegenheid gegeven betalingen te verrichten. De PCGD verleent bemiddeling voor de uitvoering van andere, met betaling verband houdende, werkzaamheden. De PCGD heeft bemoeiingen met de betalingswijze van de gemeentelijke diensten. Deze diensten moeten opgave van betalingen e.d. doen aan de PCGD. De PCGD stelt de vergoedingen vast en deelt deze mee aan de gemeenten. Deze handelingen zijn conform het Girobesluit 1938 en de beschikking van 25 sept/ 18 okt 1940 art. 4 III F (Stc. 10/2/1941 no. 28).
        - 1936-1937 (Commissie van advies, conform art. 9), 64
        - 1937 (Commissie van advies, conform art. 9), 65
        - 1937 (Commissie van advies, conform art. 9), 66
        - 1938 (Vaststelling AMvB, conform art. 2 lid 4), 67
        - 1939 (Wijziging Gemeente-Girobesluit 1938), 68
        - 1940-1944 (Gemeentelijke stortings- en ophaaldiensten), 69
        - 1936-1961 (Gemeentelijke Girodienst Zaandam), 70
      - Stukken betreffende het adviseren bij de instelling van de Centrale Beleggingsraad, 1928-1929; 71; 1 omslag
      - Stukken betreffende het ontwikkelen van de rentevergoeding door de PCGD, 1924-1974; 72; 1 pak
      - Stukken betreffende het ontwikkelen van de beleidsvorming bij de PCGD, 1967-1971; 73; 1 omslag
      - Stukken betreffende de Interdepartementale Werkgroep Giraal Betalingsverkeer, 1968-1969; 74; 1 omslag
        Ingesteld op 12 februari 1968 waarin vertegenwoordigers van het ministerie van Justitie, van Financiën en van Verkeer en Waterstaat. Taak: het adviseren over wettelijke voorzieningen inzake civielrechtelijke en strafrechtelijke zaken bij giro-opdrachten.
      - Stukken betreffende het ontwikkelen van de dienstverlening en de uitbreiding van het produktassortiment van de PCGD, 1965-1971; 75; 1 pak
      - Stukken betreffende het ontwikkelen van de status van de PCGD als deviezenbank, 1978-1979; 76; 1 omslag
        In verband met het buitenlands betalingsverkeer.
      - Rapport inzake het ontwikkelen van de positie van de PCGD met betrekking tot het betalingsverkeer van de overheid, 1983; 77; 1 omslag
      - Stukken betreffende het formuleren van de Aanwijzingswet PTT en de betekenis daarvan voor de PCGD, 1981; 78; 1 omslag
      - Stukken betreffende de Commissie tot nadere regeling van de relatie tussen banken en de PCGD, 1961-1972; 79; 1 doos
        Ingesteld 8 september 1970. Ook genoemd de Commissie Van den Berge. Hierin hadden zitting de Nederlandse Bankiersvereniging, de Centrales der Landbouwkredietinstellingen, de Nederlandse Spaarbankbond, de PTT en, als toehoorder, De Nederlandsche Bank.
    - PCGD/RPS. Algemeen
      - Notulen van de vergaderingen van het ministerie van Financiën met de PCGD/RPS, 1969-1983; 80; 1 pak
      - Notulen van de vergaderingen van het ministerie van Economische Zaken met de PCGD/RPS, 1979-1980; 81; 1 omslag
      - Notulen van de vergaderingen van de hoofddirectie Telecommunicatie en de PCGD/RPS, 1980-1984; 82; 1 pak
      - Notulen van de vergaderingen van hoofddirectie Post en de PCGD/RPS, 1981-1982; 83; 1 omslag
      - Notulen van de vergaderingen van de Gemengde Commissie College van Overleg/Overheidsgelddiensten (PCGD/RPS), 1979-1985; 84; 1 pak
        Ingesteld in 1979, overlegorgaan dat adviezen inzake diverse bancaire onderwerpen uitbrengt aan de Directeur-Generaal van de PTT en de voorzitter van het College van Overleg.
    - PCGD/RPS. Bijzonder
      - Beschikkingen van de minister van Financiën inzake afwikkelingen van geldzuivering en deblokkering, 1947; 85; 1 omslag
      - Stukken betreffende het voorbereiden en formuleren van de fusie van het Girokantoor der Gemeente Amsterdam (GGA) met de PCGD/RPS, 1957-1980; 86-88; 3 dozen
        - 1957-1975, 86
        - 1972-1977, 87
        - 1977-1980, 88
      - Stukken betreffende het voorbereiden en het formuleren van de integratie van de RPS en de PCGD, 1965-1978; 89; 2 pakken
      - Stukken betreffende de Stuurgroep Gelddiensten, 1968-1970; 90; 1 pak
        Ingesteld in maart 1969. Taak: de werkzaamheden van de diverse Projectgroepen begeleiden en coördineren. De hoofddirecteur Financieel Economische Zaken (PTT) neemt beslissingen n.a.v. de uitgebrachte adviezen (of voor hem de Directieraad van de PTT of de minister van Verkeer en Waterstaat. De gehele opzet moest leiden tot de integratie van de RPS en de PCGD.
      - Stukken betreffende het voorbereiden van de Postbank in oprichting (i.o.), 1972-1978; 91; 3 pakken
        Dit leidde uiteindelijk tot een wetsontwerp tot integratie en uitbouw van de RPS/PCGD, dat echter nooit in de Tweede Kamer is behandeld. In 1983 begon men met het voorbereiden van een nieuw wetsontwerp, welke in 1985 wél werd aanvaard en leidde tot de Postbank N.V. (Postbankwet 1985, Stb. 510). In 2011 worden de stukken betreffende deze verzelfstandiging overgedragen aan de Rijksarchiefdienst (zie 'Aanvullingen').
      - Stukken betreffende het voorbereiden van de fusie van de Gelddiensten met de Bondspaarbanken, 1973-1974; 92; 1 omslag
      - Stukken betreffende het uitbreiden en het ontwikkelen van het produktassortiment van de RPS en de PCGD, 1972-1984; 93; 1 pak
      - Integrale en/of strategische (concept)beleidsplannen van de PCGD/RPS over de jaren 1972-1989, 1972-1984; 94; 1 pak
      - Stukken betreffende het consolideren van de betaaldiensten, 1982-1983; 95; 1 pak
      - Monetaire voorschriften van de Nederlandsche Bank, 1970-1985; 96; 1 doos
      - Stukken betreffende het adviseren in de totstandkoming van de Wet toezicht kredietwezen (WTK) en de Wet op het consumentenkrediet (WCK), 1970-1983; 97-98; 2 omslagen
        - 1970, 1975-1982 (WTK), 97
        - 1980-1983 (WCK), 98
      - Stukken betreffende het adviseren bij de totstandkoming van de Wet financiële betrekkingen buitenland, 1979-1984; 99; 1 omslag
        Deze wet vervangt de deviezenvoorschriften die nodig zijn voor het buitenlands betalingsverkeer.
      - Stukken betreffende het ontwikkelen van de privacy-regeling van rekeninghouders, 1981-1984; 100; 1 omslag
      - Stukken betreffende het lidmaatschap van de RPS en de PCGD van de Vereeniging van Deviezenbanken, 1982-1983; 101; 1 pak
      - Brief van de Nederlandse Vereniging van Hypotheekbanken i.s.m. diverse instanties, waaronder de PCGD/RPS, aan de minister van Financiën inzake het wetsontwerp renteaftrek, 1982; 102; 1 stuk
  - Het voeren van het algemeen beheer, waaronder het vervaardigen van regels en voorschriften, ten behoeve van de taakuitvoering., A.2.
    - RPS. Algemeen
      - Notulen van de vergaderingen van de Directieraad RPS, 1954-1969; 103; 2 pakken
        I 1954-1961. II 1962-1969.
      - Notulen van het Referentieberaad, 1980-1984; 104; 1 pak
        Taak: informatie-uitwisseling en communicatie. In het referentieberaad had zitting een lid van de directieraad en hoofden van de centrale afdelingen.
      - Notulen van het Referentieberaad met de afdeling Middelenbeheer, 1978-1985; 105; 1 omslag
        Taak: informatie-uitwisseling en communicatie op het gebied van Middelenbeheer.
      - Notulen van het Referentieberaad met de afdeling Juridische Zaken, 1982-1985; 106; 1 omslag
        Taak: informatie-uitwisseling en communicatie op het gebied van Juridische Zaken.
      - Notulen van de vergaderingen van het Rente-Comité, 1978-1984; 107; 2 pakken
        Taak: periodiek opstellen van prognoses voor de renteontwikkeling op de geld- en kapitaalmarkt en het rapporteren daarover aan de directeur RPS.
      - Circulaires van de RPS, 1881-1978; 108-112; 9 dozen
        - 1881-1912, 108A
        - 1912-1919, 108B
        - 1919-1930, 109A
        - 1930-1948, 109B
        - 1949-1957, 110A
        - 1958-1963, 110B
        - 1964-1969, 111A
        - 1970-1974, 111B
        - 1975-1978, 112
      - Klappers op de circulaires van de RPS, 1956-1978; 113; 1 omslag
      - Notulen van de vergaderingen met de PTT betreffende de verwerking van de administratieve achterstand van de RPS, opgelopen na de Tweede Wereldoorlog, 1947; 114; 1 omslag
    - RPS. Bijzonder
      - Stukken betreffende het formuleren van de organisatiestructuur van de RPS, 1910, 1954-1960; 115; 1 omslag
      - Stukken betreffende het formuleren van voorschriften en instructies voor de Raad van Toezicht en de directeur van de RPS, 1933-1935, 1955; 116; 1 omslag
      - Jaarrekeningen van de RPS, 1956-1985; 117-118; 2 dozen
        - 1956-1970, 117
        - 1971-1985, 118
      - Balansen RPS, 1881-1968; 119; 1 doos
        4 delen.
      - Interne- en staatsrechtelijke (meerjaren)begrotingen van de RPS over de jaren 1973-1981, 1972-1976; 120; 1 pak
      - Stukken betreffende het ontwikkelen van het rentebeleid van de RPS, 1938-1979; 121; 1 omslag
      - Stukken betreffende het formuleren van de contingenteringsregeling van de RPS, 1979-1981; 122; 1 omslag
        Het toegestane gemiddeld beroep op de rekening-courant, vastgesteld bij De Nederlandsche Bank.
      - Stukken betreffende het formuleren van de liquiditeit en de solvabiliteit van de RPS, 1980; 123; 1 pak
      - Stukken betreffende het toepassen van de Bedrijvenwet, 1943-1947; 124; 1 omslag
      - Jaarverslagen van het Bureau Doelmatige Inkomensbesteding PTT/RPS over de jaren 1963/1964, 1965; 125; 1 stuk
    - PCGD. Algemeen
      - Notulen van de vergaderingen van de directieraad PCGD, 1954-1977; 126-129; 4 dozen
        - 1954-1958, 126
        - 1959-1962, 127
        - 1963-1969, 128
        - 1970-1977, 129
      - Notulen van de Giro-Bestuursbespreking, 1954-1970; 130; 1 pak
        Overleg met de PTT betreffende lopende zaken m.b.t. de dienst PCGD.
      - Notulen van de vergaderingen van de Stafraad van de PCGD, 1974-1980; 131; 1 pak
      - Notulen van de gecombineerde vergaderingen van de Stafraad/Directieraad PCGD, 1974-1977; 132; 1 pak
      - Notulen van de vergaderingen van (hoofd)directeuren met directeuren van administratiekantoren en directeuren van directoraten en hoofden van de centrale stafafdelingen, 1978-1983; 133-134; 2 pakken
        - 1978-1979 (Directeurenberaad), 133
        - 1979-1983 (Directeurenvergadering PCGD/RPS), 134
      - Circulaires van de PCGD, 1917-1978; 135-152; 18 dozen
        - 1917-1929, 135
        - 1929-1938, 136
        - 1939-1943, 137
        - 1944-1946, 138
        - 1946-1948, 139
        - 1949-1951, 140
        - 1952-1954, 141
        - 1955-1958, 142
        - 1959-1962, 143
        - 1962-1964, 144
        - 1965-1966, 145
        - 1967-1968, 146
        - 1969-1970, 147
        - 1971-1972, 148
        - 1972-1974, 149
        - 1974-1975, 150
        - 1976, 151
        - 1977-1978, 152
      - Klappers op de circulaires van de PCGD, 1918-1978; 153-154; 2 dozen
        - 1918-1959, 153
        - 1960-1978, 154
    - PCGD. Bijzonder
      - Stukken betreffende het formuleren van de rechtspersoonlijkheid van de PCGD, 1940-1944; 155; 1 omslag